臺灣板橋地方法院刑事判決　　　　　　　　94年度易字第38號
公　訴　人　臺灣板橋地方法院檢察署檢察官
被　　　告　甲　○
　　　　　　乙○○
上列被告因傷害等案件，經檢察官提起公訴（93年度偵字第1876
1 號），本院判決如下：
    主  文
甲○未經許可於公共場所攜帶刀械，處有期徒刑月，如易科罰
金以佰元折算壹日，扣案之武士刀壹把沒收。被訴傷害、毀損
部分均不受理。
乙○○被訴傷害部分不受理。
    事  實
一、甲○明知武士刀係屬槍砲彈藥刀械管制條例所列管刀械，未
    經許可不得擅自持有，竟於民國93年7 月13日上午8 時30分
    許，未經許可，隨身攜帶持有武士刀（長68公分，寬1 公分
    ）1 把，並將該刀放置在其騎乘之車號DSS-172 號輕型機車
    腳踏板旁，騎乘機車攜至戶外之公共場所，嗣其行經臺北縣
    土城市○○路61之1 號前，因行車糾紛，與駕駛車號9F-172
    號自用小客車之乙○○，發生爭執，進而持上開武士刀擊損
    乙○○所駕車輛擋風玻璃，並持刀揮砍傷害乙○○致傷（所
    涉上開毀損、傷害等犯行，業經乙○○撤回告訴），其後經
    現場目擊民眾洪源何奪下其刀，即棄車逃逸，因而為警循線
    查獲。
二、案經臺北縣政府警察局土城分局報請臺灣板橋地方法院檢察
    署檢察官偵查起訴。
    理  由
甲、被告甲○被訴違反槍砲彈藥刀械管制條例部分：
一、按除被告所犯為死刑、無期徒刑、最輕本刑為三年以上有期
    徒刑之罪或高等法院管轄第一審案件者外，於第一次審判期
    日前之準備程序進行中，被告先就被訴事實為有罪之陳述時
    ，審判長得告知被告簡式審判程序之旨，並聽取當事人、代
    理人、辯護人及輔佐人之意見後，裁定進行簡式審判程序，
    刑事訴訟法第273 條之1 第1 項定有明文。經核本件被告甲
    ○此部分所犯係死刑、無期徒刑、最輕本刑為三年以上有期
    徒刑以外之罪，其於準備程序中就被訴事實為有罪之陳述，
    經法官告知簡式審判程序之旨，並聽取公訴人、被告之意見
    後，本院爰依首揭規定，合議裁定由受命法官獨任進行簡式
    審判程序，合先敘明。
二、右揭犯罪事實，業據被告甲○於本院審理時供認不諱，核與
    被害人乙○○、現場目擊證人洪源何、呂日峰指證情節相符
    ，復有上開武士刀1 把扣案、暨臺北縣政府警察局對上開查
    扣武士刀鑑驗之93年8 月30日北警保字第0930114565號函1
    紙附卷足憑。事證明確，被告甲○此部分犯行堪以認定，應
    予依法論科。
三、核被告甲○此部分所為，係犯槍砲彈藥刀械管制條例第15條
    第2 款之無故於公共場所攜帶刀械罪。爰審酌被告素行、犯
    罪之動機、目的、對社會之危害及犯罪後坦承之態度等一切
    情狀，量處如主文所示之刑，並諭知易科罰金之折算標準。
    扣案之上開武士刀1 把，係屬違禁物，併予依法宣告沒收。
乙、被告甲○、乙○○被訴毀損、傷害等部分：
一、公訴意旨略以：被告甲○於93年7 月13日上午8 時30分許，
    騎乘車牌號碼DSS-172 號機車，在臺北縣土城市○○路61之
    1 號公共場所前，因不滿駕駛車牌號碼9F-1007 號自小客車
    之乙○○開車甩尾蛇行，乃將乙○○攔下，雙方下車後發生
    爭執，竟分別基於傷害之故意，徒手互毆，甲○因被乙○○
    追打，乃至騎乘之前開機車上取出其持有之槍砲彈藥刀械管
    制條例所列管之黑色武士刀1 把（長68公分、寬1 公分），
    基於毀損及承前傷害之犯意，打破上開乙○○所駕駛自小客
    車之擋風玻璃，並向乙○○身體正前方連砍、刺2 刀，為乙
    ○○閃開，甲○仍持刀向乙○○身體各處亂揮砍，乙○○見
    狀則持杖鎖抵擋，杖鎖被打落，不得已舉起左手去擋時
    即遭砍傷，致使甲○受有左前臂多處撕裂傷併一肌肉一肌腱
    ，指神經、指動脈及左拇指遠位指骨骨折；乙○○受有左食
    指幾乎斷裂，左手、左小腿撕裂傷，右上臂挫傷、擦傷，左
    胸挫傷之傷害，甲○於砍傷乙○○手指後，欲騎車逃離時，
    被路人洪源何將武士刀奪下，即棄車逃逸，經警循線查獲，
    並當場扣得黑色武士刀1 把，案經甲○、乙○○分別告訴，
    因認被告甲○另涉犯刑法第277 條第1 項之傷害、同法第
    354 條之毀損等罪嫌，被告乙○○則涉犯同法第277 條第1
    項之傷害罪嫌等語。
二、按告訴乃論之罪，告訴人於第一審辯論終結前得撤回其告訴
    ；又告訴經撤回者，應諭知不受理之判決，刑事訴訟法第23
    8 條第1 項、第303 條第3 款分別定有明文。
三、查本件此部分告訴人乙○○告訴被告甲○傷害、毀損，告訴
    人甲○告訴被告乙○○傷害等案件，起訴書認被告甲○、乙
    ○○係分別觸犯刑法第277 條第1 項之傷害、同法第354 條
    之毀損等罪，依同法第287 條前段、第357 條之規定，均須
    告訴乃論。茲據告訴人乙○○、甲○當庭撤回其告訴，有本
    院94年2 月1 日、94年6 月22日等準備程序筆錄在卷可稽，
    依照首開說明，本件此部分爰均不經言詞辯論，逕為諭知不
    受理之判決。
據上論斷，應依刑事訴訟法第273 條之1 第1 項、第299 條第1
項前段、第303 條第3 款、第307 條，槍砲彈藥刀械管制條例第
15條第2 款，刑法第11條前段、第41條第1 項前段、第38條第1
項第1 款，判決如主文。
本案經檢察官李吉祥到庭執行職務
中　　華　　民　　國　　94　　年　　6 　　月　　30　　日
                    刑事第十九庭  法　官  彭  全  曄
以上正本證明與原本無異
如不服本判決應於送達後10日內向本院提出上訴狀
                                  書記官  梁  宜  庭
中　　華　　民　　國　　94　　年　　6 　　月　　30　　日
附錄本案論罪科刑法條全文：
槍砲彈藥刀械管制條例第15條
未經許可攜帶刀械而有下列情形之一者，處 2 年以下有期徒刑：
一  於夜間犯之者。
二  於車站、埠頭、航空站、公共場所或公眾得出入之場所犯之
    者。
三  結夥犯之者。
